臺灣板橋地方法院刑事判決　　　　　　　　　　　　　九十三年度訴字第二七五號
　　公　訴　人　臺灣板橋地方法院檢察署檢察官
　　被　　　告　寅○○
右列被告因詐欺案件，經檢察官提起公訴（九十三年度偵字第三八八號），及移送併
辦（九十三年度偵字第五三四六號），本院判決如左：
    主  文
寅○○共同意圖為自己不法之所有，以詐術使人將本人之物交付為常業，處有期徒刑
壹年拾月。
    事  實
一、寅○○與另案被告天○○（天○○常業詐欺罪行經本院判處有期徒刑一年二月確
    定）及不詳姓名年籍之「鄭先生」與自稱「陳家蓁」、「陳秀枝」（前述三人因
    真實年籍不詳，經檢察官簽結處分）、「胡羽菁」者等成年人，共同基於意圖為
    自己之不法之所有，並基於常業詐欺之犯意聯絡，實際上並無支付廠商貨款之意
    願，因「胡羽菁」知悉其老闆己○○所經營，設於台北縣土城市○○路○段三一
    ０號之大金城商行營運狀況不佳，乃於民國（下同）九十一年四月十五日，由寅
    ○○、「鄭先生」出面向己○○頂讓大金城商行，並由寅○○擔任大金城商行之
    負責人，嗣因寅○○債信不良，無法請領銀行支票使用，大金城商行亦有退票紀
    錄，乃於同年五月十一日改推由天○○出名為負責人，在該址改名設立大順大賣
    場商行（下稱大順商行），而因上址屋主巳○○發覺原大金城商行商號變更非原
    承租人使用，巳○○至大順商行詢問原委，經「胡羽菁」告知負責人變更後，巳
    ○○要求重定租約，而於同年六月四日由天○○為承租人承租上開房屋，寅○○
    則擔任承租房屋之連帶保證人，簽訂六個月之租約。復為取得爾後詐騙財（貨）
    物所用之支票，由天○○分別向台北商業銀行土城分行、第一商業銀行土城分行
    、華南商業銀行中和分行南勢角辦事處設立支票存款帳戶，領取支票供日後使用
    ，另由「鄭先生」化名為陳財福及由「陳家蓁」、「陳秀枝」等人以大順商行會
    計之身分，向附表被害人欄所示之地○○等人及各該公司員工等人訂貨，並由寅
    ○○搬運貨物上架，製造大順商行正常營運之假象，且為取信於各供貨廠商，先
    小額訂貨後，支付現金或可如期兌付之支票以支應貨款，嗣連續於附表所示之時
    日，向被害人要求出貨，並簽發到期日為九十一年八月二十六日以後之遠期支票
    支付貨款或誆求供貨廠商以月結之方式先行賒購，致被害人等均陷於錯誤，而將
    如附表所示之貨品如數送交至大順商行，及收取如附表所示以天○○或大順商行
    名義請領之支票，寅○○等人即以此方法詐得如附表所示之貨品，並恃以為業，
    旋即於同年八月二十六日未經預告即將大順商行予以關閉，並將所訂貨品搬遷一
    空而逃匿無蹤，且未支付如附表所示支票之票款，地○○等人察覺大順商行已關
    閉，支票悉遭退票始悉受騙。
二、案經臺灣板橋地方法院檢察署檢察官自動偵查起訴及移送併案審理。
    理  由
甲、證據能力部分：
一、按被告以外之人於審判外之言詞或書面陳述，除法律有規定者外，不得作為證據
    ，刑事訴訟法第一百五十九條固定有明文。惟被告以外之人於審判外之陳述，雖
    不符同法第一百五十九條之一至之四之規定，而經當事人於審判程序同意作為證
    據，法院審酌該言詞陳述或書面陳述作成時之情況，認為適當者，亦得為證據。
    又當事人、代理人或辯護人於法院調查證據時，知有第一百五十九條第一項不得
    為證據之情形，而未於言詞辯論終結前聲明異議者，視為有前項之同意，此亦據
    同法第一百五十九條之五規定甚明。查本案證人地○○於警詢中之證述（見九十
    一年度偵字第一九八二五號卷第十一頁），固為審判外之陳述，惟公訴人、被告
    就此審判外之陳述，於本院審理程序中表示同意引為證據，且迄於言詞辯論終結
    前亦未聲明異議，而本院審酌渠於陳述作成時之情況，核無違法取證及證明力明
    顯過低之瑕疵，亦認為以之作為證據為適當，故依諸上開規定，上開證人前開審
    判外之陳述得為證據。
二、證人天○○、巳○○、辰○○、己○○、何芝羚（原名丁○○）、癸○○、賴建
    弘、酉○○、戊○○於本院九十二年度訴字第六四五號案件中，向該案法官所為
    之言詞或書面陳述，依刑事訴訟法第一百五十九條之一第一項得為證據。又證人
    何芝羚（原名丁○○）、子○○、賴建弘、卯○○於九十二年度偵緝字第二二七
    號、酉○○於九十二年度偵緝字第二三０號、子○○於九十二年度偵緝字第二二
    八號、己○○於九十二年度他字第六九二號、天○○於九十二年度偵緝字第二二
    七號、九十二年度他字第六九二號案件中，向檢察官所為之陳述，雖被告於本院
    準備程序中表示不同意其證據能力，然並未說明其理由，本院審酌該等證人於檢
    察官偵訊中所為之陳述情形，並無顯有不可信之情況，依同法第一百五十九條之
    一第二項，該陳述得為證據。
三、本件大順大賣場商行房屋租賃契約公證書、台北縣政府營利事業登記證為公務員
    職務上製作之記錄或證明文書，台北銀行土城分行支票存款開戶申請書及支票存
    款往來約定書、華南銀行支票存款開戶申請書及支票存款往來約定書、被害人等
    提出之支票退票理由單、估價單、送貨單等交易憑證，均為從事業務之人於業務
    上或通常業務過程所需製作之記錄或證明文書，上述各種文書並無顯不可信之情
    況，依刑事訴訟法第一百五十九條之四第一、二款得為證據，附此敘明。
乙、事實認定及論罪科刑之理由：
一、訊據被告寅○○固坦承有於右開時地向己○○頂讓大金城商行，並由其擔任大金
    城商行之負責人，嗣因無法請領銀行支票使用，乃改由天○○出名為負責人，在
    該址改名設立大順商行，並由天○○向銀行設立支票存款帳戶，領取支票使用，
    且擔任天○○承租該址之連帶保證人，並在大順商行負責搬運貨物上架，惟矢口
    否認有何詐欺犯行，辯稱：伊係經朋友介紹至大順商行之前身大金城商行工作，
    嗣改名為大順商行後，伊繼續在那裡打工，從不曾與客戶接觸，僅負責搬運貨物
    打工而已，對大順商行訂貨交易情況並不知情，並無常業詐欺犯行云云。經查：
（一）右開事實，業經連屋電器有限公司之代表人何芝羚（原名丁○○）、癸○○之
      代理人子○○、音旋音響有限公司之代表人亥○○、逸忠股份有限公司之代理
      人卯○○、甲○○國際貿易有限公司之代理人酉○○、秋永興糧食行代理人戊○○、台統食品股份有限公司之代理人辰○○、酒泉有限公司代理人丑○○分
      別於偵查中、九十二年度訴字第六四五號案件中與本案審理程序中，及旺的好
      股份有限公司代理人乙○○、順通食品工業公司代理人辛○○、壬○○於本院
      審理程序中，及地○○於警詢中，指訴大順商行向彼等訂購貨品，並交付如附
      表所示之支票後，即惡性倒閉，所收取之支票亦均遭退票等情明確，並有附表
      編號一被害人台統公司所提送貨單二張、支票一張、退票理由單一張（詳九十
      一年偵字第二二三二七號卷第十六頁）、編號二被害人地○○所提支票一張、
      估價單一張（詳九十一年偵字第一九八二五號卷第十二頁）、編號三被害人甲○○公司所提支票一張、退票理由單一張、運送貨物收據一張、出貨單二張（
      詳九十一年偵字第一九０四八號卷第二十九頁）、編號四被害人酒田公司所提
      支票二張、退票理由單二張（詳九十二年偵字第一七三一號卷第十三頁）、編
      號五被害人連屋電器公司所收受支票一張、退票理由單一張（詳九十一年偵字
      第一九０四八號卷第八頁）、編號六被害人逸忠公司所提支票、退票理由單、
      統一發票各一張（詳九十一年偵字第一九八二五號卷第十九頁）、編號七被害
      人庚○○○○行所提庚○○○○行已收帳款簡要表一張、支票及退票理由單各
      二張（詳九十一年偵字第一七五九一號第五頁）、編號八被害人來成系統科技
      公司所提出貨單一張、支票一張、退票理由單一張（詳九十一年偵字第一九四
      二０號卷第九頁）、編號九被害人音旋音響公司所提支票一張、退票理由單一
      張、送貨單一張、發票一張（詳九十一年發查字第二四八三號卷第二九、三十
      頁）、編號十被害人旺的好公司所提出貨單一張、支票一張、退票理由單一張
      （詳九十一年發查字第二四八三號卷第十九至二十一頁）、編號十一被害人順
      通食品公司所提出支票及退票理由單各二張（詳九十一年發查字第二四八三號
      卷第二十一、二十二頁）、編號十二被害人壬○○所提出送貨單九張、支票一
      張（詳九十一年發查字第二四八三號卷第十九頁）等在卷可稽。
（二）又大順商行之前身大金城商行係由被告寅○○向己○○頂下，嗣再讓渡予天○○，並以天○○名義為負責人而為商業登記，並向華南商業銀行、台北銀行土
      城分行、第一銀行請領支票使用，並由被告寅○○擔任保證人與天○○出面向
      賣場房屋之屋主巳○○承租等情，有商行轉讓契約書、讓渡書（附於九十二年
      度訴字第六四五號卷第五十四、五十五頁）、法務部票據信用資訊連結作業系
      統查詢明細表（附於九十一年偵字第一七五九一號卷第十四頁）、華南商業銀
      行支票存款開戶申請書及支票存款往來約定書（附於九十一年偵字第一九０四
      八號卷第二十二頁反面）、台北銀行土城分行支票存款開戶申請書及支票存款
      往來約定書（附於九十一年偵字第一九０四八號卷第四十九頁）、臺北縣政府
      營利事業登記證（附於九十一年偵字第一九０四八號卷第五十二頁）、房屋租
      賃契約書及公證書（附於九十二年度訴字第六四五號卷第九十一至九十七頁）
      等在卷可稽。
（三）證人己○○於本院審理中具結證稱：登報後被告寅○○跟鄭先生來洽談頂讓大
      金城商行，而由寅○○頂下該店；在店頂讓以前，不認識寅○○（見本院九十
      三年七月二十三日審理筆錄第十六至二十一頁）；是被告寅○○辯稱原在大金
      城商行工作，事後才頂下該店乙說，已非實在。又證人巳○○於九十二年度訴
      字第六四五號案件中，結證稱：「、、最初是一個姓劉的人跟我租（賣場房子
      ），後來姓劉的說要退股，就由證人吳（麵嬌）跟我訂契約，再來就是被告賴
      ，當時我發現他們的招牌由大金城換為大順大賣場，我就去問他們，當時證人
      吳不在，有一個胡羽清的人跟我說要換老闆，就是被告賴（榮富），我要他拿
      出營利事業登記證，他也拿給我看，後來我跟被告賴簽約，我說若要簽一年，
      押金要提高，被告說就簽半年做做看，結果被告賴就跟我簽約，並由寅○○當
      保證人、、」、「（簽約時有無其他人在場？）除了被告及寅○○外，還有一
      個開車的，但談契約都是被告跟寅○○跟我談」（見九十二年度訴字第六四五
      號卷第八十六頁），嗣於本院審理中對與何人洽談契約乙點雖稱「簽約時是天
      ○○來跟我談，保證人是寅○○」（見本院九十三年七月二十三日審理筆錄第
      二十三頁），惟因本案審理時距案發時間已久，證人巳○○記憶或有模糊，是
      應以較近事發時間之九十二年度訴字第六四五號案件中之陳述為準；而被告寅
      ○○既與天○○出面洽約承租，甚而尚與出租人巳○○決定承租時間為半年，
      則被告辯稱僅單純擔任名義上之保證人云云，顯屬卸責之詞，尚無足採。
（四）證人天○○於另案檢察官詢其是否知悉大順商行向廠商訂貨乙事稱：「我不知
      ，我是交給我好友寅○○及鄭先生經營。我只有投資。」（九十二年度偵緝字
      第二二七號卷第三十二頁背面）。天○○於九十二年度訴字第六四五號案件中
      ，自行書具之調查證據聲請狀中載述「寅○○原為大金城大賣場之負責人，主
      導該賣場長達一年多，其知悉本案真正幕後運作集團之所有成員，可供出本案
      實際運作內幕」（見該案卷第五十七頁）；其於九十二年四月二十七日提出之
      答辯狀中載述「在九十一年四月底，經原大金城大賣場負責人寅○○先生的介
      紹工作，而前往該店認識老闆鄭先生、及老闆娘己○○女士和同居人叫阿清的
      他們商議，公司要改組，而叫我申請支票及大順大賣場之營業執照、、、」（
      見同上案卷第七十四、七十五頁）；九十二年七月二十七日之答辯狀亦載「、
      、、己○○老闆娘和同居人叫阿清的男子、及鄭老闆和寅○○先生，原是大金
      城大賣場實際負責人與股東關係，也多是主導者、、、老闆娘的廠商退票，寅
      ○○也知道是利用我的支票，來換回廠商退票、、、」（見同上案卷第一百五
      十四頁）。又證人天○○於本院審理庭中具結證稱「（大順商行實際經營者除
      了阿清還有誰（提示九十二年度他字第二一五九號第二十二頁），你在該案中
      有提到還有寅○○、己○○及鄭先生？）是。（實際經營者是寅○○、己○○
      及鄭先生、綽號阿清之男子？）是。」、「（寅○○知道你要當大順商行名義
      上負責人？）是寅○○跟我講的，我才同意阿清的要求去當大順商行名義上負
      責人。（你有無問寅○○為何他自己不去登記為大順商行之負責人？）我有問
      寅○○這一點，他說他有當過，不能再當，阿清有告訴我說廠商、地下錢莊有
      來要債，如果不變更負責人，沒有辦法經營下去。寅○○說他當過，廠商都認
      識他、、」（見本院九十三年七月二十三日審理筆錄第五、九頁）。而被告寅
      ○○亦不否認其原任大金城商行負責人，因無法請領銀行支票使用，乃改由天
      ○○出名為負責人，在該址改名設立大順商行，並向銀行設立支票存款帳戶，
      領取支票使用，則被告寅○○明知自己債信不良，無法請領支票使用，卻介紹
      天○○擔任改名後之大順商行負責人，藉以申領銀行支票用以支付日後貨款，
      顯見被告寅○○自始即參與商行之實際經營與財務運作，是以，證人天○○於
      本院審理中嗣又改稱不清楚大順商行實際負責人為何人，寅○○未參與經營云
      云，非但與其前所述矛盾，更與事實不符，顯係意圖為被告卸責之詞，不足採
      信。況查被告寅○○對其在大順商行工作之薪資為何，於九十一年十一月七日
      偵訊中稱「薪水一天三百元，所以我才離開，且我最後一個月薪水大概一萬多
      元也沒領到」（九十一年度發查字第二四八三號第十七頁），其嗣於本院審理
      時改稱伊是在店內打工，一天五百元（見本院九十三年八月三日審理筆錄第三
      七頁），倘其果真在大順商行內打工，就其所應領取之薪資應十分明確，豈有
      前後反覆之理，故其所辯僅單純打工之詞，顯無足採。至被害人之代理人辰○○、酉○○、辛○○、何芝羚、戊○○、子○○、亥○○、卯○○、乙○○、
      壬○○、丑○○等人雖於本院審理時陳稱：並未見過被告等語，惟大順商行訂
      貨時，多由自稱「陳秀枝」、「陳家蓁」者出面訂購，尚不能因此而認定被告
      並未參與本件犯行，而為被告有利之認定。
（五）被告寅○○等經營上開賣場，其於本院調查時業已自承，當時先把大金城商行
      過戶到他名下，但因支票請不出來，才再過戶給天○○，申領支票使用云云（
      詳本院九十三年三月二十二日筆錄第四頁），顯見，被告等自案外人己○○頂
      讓該賣場時，在客觀上即已欠缺支付廠商貨款之能力，竟仍與天○○、「鄭先
      生」、「陳家蓁」、「陳秀枝」、「胡羽菁」等人，自九十一年六月四日承租
      該賣場改名營運，於同年七、八月份大量向廠商進貨，並均交付到期日為九十
      一年八月二十六日以後無法兌現之遠期支票，且僅經營至同年八月二十六日即
      無預告而惡性倒閉，並將所訂貨品搬遷一空，被告寅○○與天○○等他共犯於
      事後並無一人出面協調廠商之損失，全部逃匿無蹤，由是足見，被告寅○○與
      其他共犯於經營之初顯係欲假藉經營賣場之名，而達其詐騙廠商貨品之目的，
      根本無支付貨款之意願，被告寅○○有為自己不法所有之詐欺意圖與犯意等情
      ，足堪認定。再者，被告寅○○除經營前開賣場反覆實施騙取廠商之貨品外，
      別無其他職業及收入，則以被告寅○○之犯罪手法與情節，被告寅○○係恃詐
      取被害人貨品為生，而以之為常業等情，亦堪認定。
（六）綜上所陳，被告寅○○辯稱伊並無詐騙之意思與犯行云云，核屬卸責之詞，並
      無足採，本件事證明確，被告寅○○常業詐欺犯行洵堪認定。
二、核被告以意圖為自己不法之所有，以詐術使人將本人之物交付為常業，所為係犯
    刑法第三百四十條之常業詐欺罪。被告與天○○、「鄭先生」、「陳家蓁」、「
    陳秀枝」、「胡羽菁」等成年人，有犯意之聯絡及行為之分擔，均為共同正犯。
    爰審酌被告不思以正途賺取財富，竟為一己私利詐騙他人財物，所為嚴重破壞社
    會經濟秩序，且未賠償被害人損失，犯罪後仍飾詞狡辯未見悔意及其犯罪目的、
    手段等一切情狀，處如主文所示之刑，以資懲儆。
三、被害人壬○○、賴建弘、辛○○、乙○○、卯○○移送併辦部分（九十三年度偵
    字第五三四六號），雖未經起訴，惟與經起訴部分有常業犯之實質上一罪關係，
    為起訴效力所及，本院自得併予審究。另被害人申○○部分，除提出告訴狀外，
    其於偵、審中均未到庭於檢察官面前或
    法官面前陳述受詐騙之詳情，復未提出任何證據可供本院審酌，質之被告寅○○
    亦否認有此詐欺犯行，本院無從認定此部分與前揭有罪科刑部分有何裁判上一罪
    之關係，非為起訴效力所及，爰應退回台灣板橋地方法院檢察署檢察官另行依法
    處理。
據上論斷，應依刑事訴訟法第二百九十九條第一項前段，刑法第二十八條、第三百四
十條，罰金罰鍰提高標準條例第一條前段，判決如主文。
本案經檢察官李吉祥到庭執行職務。
中      華      民      國      九十三     年     八    月     十八     日
                                     臺灣板橋地方法院刑事第十二庭
                                               審判長法  官  許仕楓
                                                     法  官  許必奇
                                                     法  官  陳恆寬
右正本證明與原本無異。
如不服本判決應於送達後十日內向本院提出上訴狀。
                                                     書記官  王春森
中      華      民      國      九十三     年     八    月     十八     日
附錄本案論罪科刑法條全文：
刑法第三百四十條
以犯第三百三十九條之罪為常業者，處一年以上、七年以下有期徒刑，得併科五萬元
以下罰金。
附表：
┌──┬──────────┬─────────┬─────────┬────────┬──────────┐
│編號│被　　　害　　　人  │詐欺取財時間及次數│詐欺貨物名稱及品名│價　　　　　　款│支　　付　　方　　式│
│    │（實際接受訂單者）  │                  │                  │ （新　臺　幣） │（行庫＼票號＼金額）│
├──┼──────────┼─────────┼─────────┼────────┼──────────┤
│ 一 │台統食品股份有限公司│九十一年六月十日至│可寶飲料等物品    │七萬五千五百六十│以第一銀行土城分行支│
│    │負責人：未○○      │八月二十四日共計六│                  │元              │票一張支付：        │
│    │（辰○○）          │次                │                  │                │票號ＮＡ0000000 面額│
│    │                    │                  │                  │                │五萬四千一百八十元  │
├──┼──────────┼─────────┼─────────┼────────┼──────────┤
│ 二 │地○○              │九十一年七月九日、│竹筍、筍絲等食品  │九十四萬二千元  │以臺北銀行土城分行支│
│    │                    │八月三日、八月二十│                  │                │票二張支付：        │
│    │                    │二日共計三次      │                  │                │票號ＴＵ0000000 面額│
│    │                    │                  │                  │                │四十八萬二千元（未附│
│    │                    │                  │                  │                │卷）、票號ＴＵ200759│
│    │                    │                  │                  │                │6 面額四十五萬元    │
├──┼──────────┼─────────┼─────────┼────────┼──────────┤
│ 三 │甲○○國際貿易公司  │九十一年八月八日（│綜合餅乾、糖果    │七萬七千八百四十│以臺北銀行土城分行支│
│    │負責人：丙○○      │二次）、八月十四日│                  │元              │票一張支付：        │
│    │（酉○○）          │、八月十五日、八月│                  │                │票號ＴＵ0000000 面額│
│    │                    │二十日共計五次    │                  │                │二萬五千四百四十元之│
│    │                    │                  │                  │                │支票                │
├──┼──────────┼─────────┼─────────┼────────┼──────────┤
│ 四 │酒田有限公司        │九十一年八月九日、│洋酒一批          │十三萬四千五百二│以第一銀行土城分行支│
│    │負責人：鍾新民      │八月十七日共計二次│                  │十元            │票二張支付：        │
│    │（丑○○）          │                  │                  │                │票號ＮＡ0000000 面額│
│    │                    │                  │                  │                │八萬八千九百二十元、│
│    │                    │                  │                  │                │票號ＮＡ0000000 面額│
│    │                    │                  │                  │                │四萬五千六百元      │
├──┼──────────┼─────────┼─────────┼────────┼──────────┤
│ 五 │連屋電器有限公司    │九十一年八月十三日│冷氣三臺、電視一臺│九萬二千七百元  │以臺北銀行土城分行支│
│    │（丁○○改名何芝羚）│十時許            │及冰箱一臺        │                │票一張支付：        │
│    │                    │                  │                  │                │票號ＴＵ0000000 面額│
│    │                    │                  │                  │                │九萬二千七百元      │
├──┼──────────┼─────────┼─────────┼────────┼──────────┤
│ 六 │逸忠股份有限公司    │自九十一年八月十五│康寶濃湯、餅乾等食│三十五萬五千元  │以臺北銀行土城分行支│
│    │負責人：戌○○      │日、八月二十日、八│品                │                │票一張支付：        │
│    │（卯○○）          │月二十一日共計三次│                  │                │票號ＴＵ0000000 面額│
│    │                    │                  │                  │                │八萬六千五百元      │
├──┼──────────┼─────────┼─────────┼────────┼──────────┤
│ 七 │庚○○○○行        │九十一年八月十六日│食米              │三十五萬三千二百│以臺北銀行土城分行支│
│    │負責人：午○○      │、八月二十二日共計│                  │五十元          │票一張及華南銀行中和│
│    │（戊○○）          │二次              │                  │                │分行支票一張支付，分│
│    │                    │                  │                  │                │別如下：            │
│    │                    │                  │                  │                │票號ＴＵ0000000 面額│
│    │                    │                  │                  │                │二十三萬五千五百元、│
│    │                    │                  │                  │                │票號ＧＣ0000000 面額│
│    │                    │                  │                  │                │十一萬七千七百五十元│
├──┼──────────┼─────────┼─────────┼────────┼──────────┤
│ 八 │來成系統科技股份有限│九十一年八月二十日│單槍投影機一臺    │十二萬元        │以臺北銀行土城分行支│
│    │公司                │十一時許          │                  │                │票一張支付：        │
│    │負責人：子○○      │                  │                  │                │票號ＴＵ0000000 面額│
│    │（子○○）　　　    │                  │                  │                │十二萬元            │
├──┼──────────┼─────────┼─────────┼────────┼──────────┤
│ 九 │音旋音響有限公司    │九十一年八月二十一│音響設備一套含線材│八萬五千元      │以華南銀行中和分行支│
│    │負責人：吳淑美      │日十五時許        │施工              │                │票一張支付：        │
│    │（亥○○）          │                  │                  │                │票號ＧＣ0000000 面額│
│    │                    │                  │                  │                │八萬五千元          │
├──┼──────────┼─────────┼─────────┼────────┼──────────┤
│ 十 │旺的好股份有限公司  │九十一年八月一日  │酒類一批          │十九萬八千六百元│以臺北銀行土城分行支│
│    │負責人：林暐翔      │                  │                  │                │票一張支付：        │
│    │（乙○○）          │                  │                  │                │票號ＴＵ0000000 面額│
│    │                    │                  │                  │                │十九萬八千六百元    │
├──┼──────────┼─────────┼─────────┼────────┼──────────┤
│ 十一 │通順食品工業公司    │九十一年七月間    │飲料              │十一萬零九百三十│以臺北銀行土城分行支│
│    │（辛○○）          │                  │                  │元              │票一張及第一商銀土城│
│    │                    │                  │                  │                │分行支票一張支付，分│
│    │                    │                  │                  │                │別如下：            │
│    │                    │                  │                  │                │票號ＴＵ0000000 面額│
│    │                    │                  │                  │                │五萬三千六百元、    │
│    │                    │                  │                  │                │票號ＮＡ0000000 面額│
│    │                    │                  │                  │                │五萬七千三百三十元  │
├──┼──────────┼─────────┼─────────┼────────┼──────────┤
│ 十二 │壬○○              │九十一年八月間    │雞蛋              │三萬八千元      │以臺北銀行土城分行支│
│    │                    │                  │                  │                │票一張支付：        │
│    │                    │                  │                  │                │票號ＴＵ0000000面額 │
│    │                    │                  │                  │                │二萬六千元          │
└──┴──────────┴─────────┴─────────┴────────┴──────────┘
